Inventaris van het archief van de Opperbevelhebber van de vesting Gorinchem, 1830-1839
Nationaal Archief, Den Haag
Opperbevelhebber der Vesting Gorinchem
Opperbevelhebber Gorinchem
1830-1839
3390
3.50 meter; 54 inventarisnummers.
Normale geschreven, getypte en gedrukte documenten, geen bijzondere handschriften.
Nationaal Archief, Den Haag
Opperbevelhebber van de vesting Gorinchem
Het archief bevat brieven afkomstig van en verzonden aan verschillende (militaire) autoriteiten. Verder o.a. stukken betreffende het in staat van verdediging stellen van de vestiging en sterkten Gorinchem, Woudrichem en Loevestein en gegevens betreffende Belgische krijgsgevangen op slot Loevestein.
Archiefvorming
Geschiedenis van de archiefvormer
Tot onderbevelhebber der vesting Gorinchem en onderhorige forten werd bij K.B. van 25 oktober 1830, nr 3 benoemd kolonel A.J.I. Baron des Tombes, die bij K.B. van 8 november 1830, nr 11, uit die betrekking werd ontslagen. Bij laatstgenoemd besluit werd tot opperbevelhebber dier vesting benoemd Generaal-Majoor H. Muller, directeur der 1ste Artillerie-directie en van 's Rijks Gieterij van Metalen Geschut. Generaal-Majoor Muller bleef het opperbevel te Gorinchem waarnemen tot 10 januari 1837, datum waarop hij overleed. De Plaatselijke Commandant der vesting nam tot 1 januari 1839 het bevel over de vesting waar, op welke datum hij het overgaf aan Generaal-Majoor Th. A. Guicherit, provinciaal commandant van de provincie Zeeland, die bij K.B. van 7 december 1837 tot opperbevelhebber der vesting Gorinchem werd benoemd. Bij K.B. van 14 juli 1839, nr 96 werd aan hem eervol ontslag verleend als opperbevelhebber van Gorinchem en werd hij benoemd tot provinciaal commandant van Groningen en Drenthe.
Geschiedenis van het archiefbeheer
De verwerving van het archief
De rechtstitel is (nog) onbekend
3.09
Aanwijzingen voor de gebruiker
Openbaarheidsbeperkingen
Volledig openbaar.
Materiële beperkingen
Aanvraaginstructie
Openbare archiefstukken kunnen online worden aangevraagd en gereserveerd. U kunt dit ook via de terminals in de studiezaal van het Nationaal Archief doen. Om te kunnen reserveren dient u de volgende stappen te volgen:
U maakt een profiel aan op www.gahetna.nl, en logt vervolgens in
Via de archiefinventaris (alleen de beschrijvingen met rode nummers) selecteert u het gewenste archiefstuk door op de knop 'Reserveren' te klikken
In het volgende scherm geeft u aan op welke dag u het archiefstuk wilt inzien
Indien u zich bevindt in de studiezaal en een tafelnummer heeft ontvangen kunt u dit nummer vermelden. Als u geen tafelnummer heeft kunt u tafelnummer 777 laten staan
Vervolgens bevestigt u uw reservering door deze te versturen.
Verwant materiaal
Beschikbaarheid van kopieën
Beschrijving van de series en archiefbestanddelen
- Brieven en andere stukken, ontvangen van de Directeur-Generaal van Oorlog en van de Grootmeester der Artillerie., 1830 oktober 29-1837 december 31; 1-8; 8 pakken
  - 1830 okt. 29-1830 dec. 27, 1
  - 1831, 2
  - 1832, 3
  - 1833, 4
  - 1834, 5
  - 1835, 6
  - 1836, 7
  - 1837, 8
- Brieven en andere stukken, ontvangen van Z.K.H., de kolonel, generaal en admiraal der land- en zeemacht en van de generale staf van het leger te velde., 1831-1837; 9; 1 pak
- Brieven en andere stukken, ontvangen van bevelvoerende generaals, opperbevelhebbers van vestingen en van provinciale commandanten., 1830-1837; 10; 1 pak
- Brieven en andere stukken, ontvangen van de chef algemene directie der genie en andere genie-autoriteiten., 1830-1837; 11; 1 pak
- Brieven en andere stukken, ontvangen van plaatselijke commandanten van Gorinchem, Woudrichem en Loevestein., 1830-1837; 12; 1 pak
- Brieven en andere stukken, ontvangen van artillerie-autoriteiten., 1830-1837; 13; 1 pak
- Brieven en andere stukken, ontvangen van infanterie- en schutterij-autoriteiten., 1830-1837; 14-15; 2 pakken
  - 1830-1833, 14
  - 1834-1837, 15
- Brieven en andere stukken, ontvangen van de burgemeesters van Gorinchem en van Woudrichem., 1830-1836; 16; 1 pak
- Brieven en andere stukken, ontvangen van verschillende burgerlijke autoriteiten en particulieren., 1830-1837; 17; 1 pak
- Brieven en andere stukken, ontvangen van verschillende militaire autoriteiten., 1830 dec. 31-1839 juli 26; 18-21; 1 pak en 3 banden
  - 1830-1837, 18; 1 pak
  - 1838. 1ste halfjaar., 19
  - 1838. 2de halfjaar., 20
  - 1839 jan. 1-1839 juli 26, 21
- Aanschrijvingen ontvangen van het Departement van Oorlog. (Gedrukt)., 1830-1837; 22; 1 pak
- Geheime en vertrouwelijke brieven, ontvangen van verschillende autoriteiten., 1838 jan. 14-1839 jan. 4; 23; 10 stukken
- Sterktestaten van de vesting Gorinchem en omliggende forten., 1838-1839; 24; 1 pak
- Register houdende aantekening van afgegeven marsorders., 1838 juni 7-1839 juni 29; 25; 1 omslag
- Uitrustingstaten voor de vesting en sterkten Gorinchem, Woudrichem, Loevestein en omliggende posten., 1838 jan. 1; 26; 1 deel
- Stukken betreffende het in staat van verdediging stellen der vesting en sterkten Gorinchem, Woudrichem en Loevestein., 1830-1831; 27; 6 stukken
- Gegevens betreffende sterktestaten, processen-verbaal, Belgische krijgsgevangenen op het slot Loevestein, gebouwen voor huisvesting van troepen, oplaten van vuurpijlen te Breda en te Gorinchem waargenomen, opgaaf der kanonneerboten gestationeerd te Gorinchem., 1830-1831; 28; 1 omslag
- Waarschrift op de seinen tussen Gorinchem met de omliggende forten., 1831 jan; 29; 1 omslag
- Stukken betreffende inspecties over de troepen te Gorinchem en omliggende forten., 1832-1835; 30; 1 pak
- Diversen., 1830-1834; 31; 1 pak
- Brieven en andere stukken, verzonden aan verschillende autoriteiten., 1830 okt. 31-1839 juli 26; 32-43; 9 delen en 3 banden
  - 1830 okt. 31-1831 jan. 12, 32
  - 1831 jan. 12-1831 mei 11, 33
  - 1831 mei 13-1831 nov. 25, 34
  - 1831 nov. 26-1832 mei 31, 35
  - 1832 juni 1-1832 nov. 14, 36
  - 1832 nov. 16-1833 juni 29, 37
  - 1833 juni 30-1834 aug. 7, 38
  - 1834 aug. 7-1836 sept. 27, 39
  - 1836 sept. 27-1838 jan. 1, 40
  - 1838 jan. 1-1839 juni 30, 41; 1 band
  - 1838 juli 1-1838 dec. 31, 42; 1 band
  - 1839 jan. 1-1839 juli 26, 43; 1 band
- Vertrouwelijke brieven verzonden aan verschillende autoriteiten., 1830 nov. 16-1839 apr. 24; 44-45; 2 delen
  - 1830 nov. 16-1836 dec. 31, 44
  - 1837 jan. 16-1839 apr. 24, 45
    Achterin alfabetische index op namen, doch niet van toepassing op de namen in nr 45.
- Geheime brieven verzonden aan verschillende autoriteiten., 1839; 46; 2 stukken
- Orderboeken (Orders van den Opperbev. der vesting Gorinchem)., 1830 nov. 16-1839 juli 21; 47-49; 3 delen
  - 1830 nov. 16-1832 febr. 23, 47
  - 1832 febr. 23-1836 sept. 14, 48
  - 1836 sept. 14-1839 juli 21, 49
- Agenda's op de brieven en andere stukken, ontvangen van verschillende autoriteiten., 1830 okt. 28-1839 juli 25; 50-53; 3 delen en 1 band
  - 1830 okt. 28-1832 dec. 14, 50
  - 1832 dec. 14-1835 mei 7, 51
  - 1835 mei 7-1837 dec. 31, 52
  - 1838 jan. 1-1839 juli 25, 53; 1 band
- Agenda op de brieven en andere stukken, verzonden aan verschillende autoriteiten., 1838 jan. 1-1839 juli 25; 54; 1 band